臺灣新北地方法院行政訴訟判決
111年度交字第589號
原      告    游德全


被      告    新北市政府交通事件裁決處
                      設新北市○○區○○路0段000號2樓
上一代表人    李忠台（處長）  住同上
訴訟代理人    黃曉妍律師
上列當事人間因交通裁決事件，原告不服被告民國111年7月19日
新北裁催字第48-AA0000000號裁決，提起行政訴訟，本院判決如
下：
    主  文
一、原告之訴駁回。
二、訴訟費用新臺幣300元由原告負擔。
    事實及理由
壹、程序方面：查原告不服被告所為道路交通管理處罰條例第 8
    條的裁決而提起撤銷訴訟，依行政訴訟法第237條之1，應適
    用交通裁決事件訴訟程序。本件因卷證資料已經明確，本院
    依同法第237條之7規定，於是不經言詞辯論，直接裁判。
貳、實體方面：
一、爭訟概要：緣原告游德全駕駛所有車牌號碼000-000號普通
    重型機車（下稱系爭機車），於民國（下同）111年5月11日
    17時28分許，行經臺北市○○○路0段00號時，因有「非遇突發
    狀況，在行駛中驟然煞車」之違規行為，遭民眾於111年5月
    12日檢具違規採證影片向臺北市政府警察局中正第二分局（
    下稱舉發機關）提出檢舉，經舉發機關執勤員警檢視違規採
    證影片後，遂於111年5月18日填製北市警交字第AA0000000
    號違反道路交通管理事件通知單（下稱舉發通知單）予以舉
    發，記載應到案日期為111年7月4日前，並於111年5月18日
    入案移送被告處理。原告嗣於111年6月9日提出申訴不服舉
    發，然案經被告函請舉發機關查明原告陳述情節及違規情形
    後，仍認違規事實明確，被告為此乃依道路交通管理處罰條
    例第43條第1項第4款、第43條第5項（裁決書誤載為「第24
    條」）、第63條第1項（即第63條第1項第3款）等規定，以1
    11年7月19日新北裁催字第48-AA0000000號違反道路交通管
    理事件裁決書（下稱原處分）裁處原告罰鍰新臺幣（下同）
    12,000元，記違規點數3 點，並應參加道路交通安全講習。
    原告不服原處分，於是提起本件行政撤銷交通裁決訴訟。
二、原告起訴主張及聲明：
(一)主張要旨：原告於111年5月17日17時28分，駕駛車號000-00
    0重機車，在台北市○○○路0段00號，因非遇突發狀況，在行
    駛中驟然煞車，原告於接獲違規告發單，即申訴（北市警中
    正二分交字第1113019117號），告發單位未將違規事實舉證
    ，僅憑告發相片，斷難認定原告之違規事實。
(二)聲明：撤銷原處分。
三、被告答辯及聲明：
(一)被告答辯要旨：
  1.檢視本件檢舉影像內容(採證光碟之「016-CXY.mp4」)，於
    畫面時間17:28:18至17:28:27，可見原告騎乘系爭機車行駛
    於重慶南路3段之中間車道，爾後向右變換車道至外側車道
    後繼續直行，於切進外側車道時並未與行駛於上之後方檢舉
    人車輛保持安全距離，且於17:28:25至17:28:30，原告於行
    駛中驟然煞車，致後方檢舉人因而急煞並鳴按喇叭警示，系
    爭機車煞車後於該處短暫停止幾秒，後於17:28:30至17:28:
    36，原告繼續直行，然於短時間內連續2次無故急煞，自影
    像中可見當時系爭機車前有數輛機車依續前行，均有保持適
    當行車距離，未存有前方車輛急煞而致原告需緊急煞停之情
    ，亦不存任何車禍、道路坍塌等相類狀況發生，是原告前方
    尚可行駛而不存在臺北高等行政法院107年交上字第221號裁
    定所指之危險情狀；又系爭車道通行車輛多，原告於該址無
    遇突發狀況而驟然煞車易造成檢舉人及後方多數不特定之車
    輛可能因煞車不及而發生連環追撞意外之風險，核其情節已
    具備道路交通管理處罰條例第43條第1項第4款之主客觀構成
    要件，應無疑義。
  2.再者，原告既為合法考領機車駕駛執照之人，有機車車籍查
    詢資料及駕駛人基本資料為憑，其對上述規定應知之甚詳，
    並應確實遵守。是原告前揭所述，無非單方所執之詞，委無
    足取。綜上所述，被告依法裁處，應無違誤，原告之訴為無
    理由。
(二)聲明：原告之訴駁回。
四、爭點：被告認原告駕駛系爭機車，於111年5月11日17時28分
    許，行經臺北市○○○路0段00號時，有「非遇突發狀況，在行
    駛中驟然煞車」之違規行為，以原處分裁罰原告，是否合法
    有據？原告主張僅憑告發照片難認定其確有違規事實，是否
    可採？
五、本院之判斷：
(一)前提事實：原告駕駛所有系爭機車，於111年5月11日17時28
    分許，行經臺北市○○○路0段00號時，因有「非遇突發狀況，
    在行駛中驟然煞車」之違規行為，遭民眾於111年5月12日（
    符合行為時之道路交通管理處罰條例第7之1條所規定7日內
    之檢舉期限）檢具違規採證影片向舉發機關提出檢舉，經舉
    發機關執勤員警檢視違規採證影片後，遂於111年5月18日製
    單舉發，記載應到案日期為111年7月4日前，並於111年5月1
    8日入案移送被告處理。原告雖於到案期限前之111年6月9日
    提出申訴不服舉發，惟案經被告函請舉發機關查明原告陳述
    情節及違規情形後，仍認違規事實明確，被告為此乃依道路
    交通管理處罰條例第43條第1項第4款、第43條第5項（裁決
    書誤載為「第24條」）、第63條第1項（即第63條第1項第3
    款）等規定，以原處分裁處原告罰鍰12,000元，記違規點數
    3 點，並應參加道路交通安全講習等情，此有檢舉明細資料
    、本案舉發通知單暨合法送達證明、違規查詢報表、原告之
    申訴書、臺北市政府警察局中正第二分局111年6月16日北市
    警中正二分交字第1113019117號函、原處分書、臺北市政府
    警察局中正第二分局111年8月31日北市警中正二分交字第11
    13024253號函、採證照片、系爭機車車籍查詢、駕駛人基本
    資料及採證光碟等附卷可稽（見本院卷第57頁、第59頁暨第
    63頁至第69頁、第61頁、第71頁、第73頁至第74頁、第75頁
    、第83頁至第84頁、第85頁、第87頁、第89頁、第91頁），
    核可採認為真實。
(二)被告認原告駕駛系爭機車，於111年5月11日17時28分許，行
    經臺北市○○○路0段00號時，有「非遇突發狀況，在行駛中驟
    然煞車」之違規行為，以原處分裁罰原告，核屬合法有據。
    原告主張僅憑告發照片難認定其確有違規事實等情，乃不可
    採。
  1.應適用之法令：
  ⑴按道路交通安全規則第94條第 2項規定：「汽車除遇突發狀
    況必須減速外，不得任意驟然減速、煞車或於車道中暫停。
    前車如須減速暫停，駕駛人應預先顯示燈光或手勢告知後車
    ，後車駕駛人應隨時注意前車之行動。」；又道路交通管理
    處罰條例第43條第1項第4款規定：「汽車駕駛人，駕駛汽車
    有下列情形之一者，處新臺幣 6千元以上2萬4千元以下罰鍰
    ，並當場禁止其駕駛：四、非遇突發狀況，在行駛途中任意
    驟然減速、煞車或於車道中暫停。」、同條第5項規定：「
    汽車駕駛人違反第1項…規定者，應接受道路交通安全講習…
    。」，另第63條第1項第3款規定：「汽車駕駛人有下列各款
    所列條款之一者，除依原條款處罰鍰外，並予記點：三、有
    第43條……情形之一者，各記違規點數3點。依前項各條款，
    已受吊扣或吊銷駕駛執照處分者，不予記點。」。
  ⑵次按違反道路交通管理事件統一裁罰基準及處理細則第 1條
    規定：「本細則依道路交通管理處罰條例第92條第 4項規定
    訂定之」、第2條第 1項、第2項規定：「處理違反道路交通
    管理事件之程序及統一裁罰基準依本細則之規定辦理。前項
    統一裁罰基準，如附件違反道路交通管理事件統一裁罰基準
    表。」，核上開統一裁罰基準及處理細則之規定，就其立法
    目的及功能，乃為防止處罰機關枉縱或偏頗，依道路交通管
    理處罰條例第92條第4項所授權交通部會同內政部訂定「違
    反道路交通管理事件統一裁罰基準及處理細則」及其附件「
    違反道路交通管理事件統一裁罰基準表」，用以維持裁罰之
    統一性與全國因違反道路交通管理事件受處罰民眾之公平，
    不因裁決人員不同，而生偏頗，寓有避免各監理機關於相同
    事件恣意為不同裁罰之功能，並非法所不許，於憲法上保障
    人民財產權之意旨並無牴觸（此並有改制前之司法院大法官
    會議釋字第511號解釋意旨理由足資參照），並無違反法律
    保留原則。再依本件違規行為時之違反道路交通管理事件統
    一裁罰基準表記載，機車駕駛人違反道路交通管理處罰條例
    第43條第1項第4款規定，即機車駕駛人非遇突發狀況，於車
    道中暫停者，於期限內繳納或到案聽候裁決，應處罰鍰12,0
    00元。核此上開規定，既係基於母法之授權而為訂定，且就
    違反道路交通管理事件統一裁罰基準及處理細則附件所示統
    一裁罰基準表中有關道路交通管理處罰條例第43條第1項第4
    款規定之裁罰基準內容（基準表除就其是否於期限內繳納或
    到案聽候裁決為裁量因素外，並就其不同違規車種及是否一
    年內有二次以上之行為，就其可能衍生危害交通安全之輕重
    不同，區分(1)機車(2)汽車(3)一年內有二次以上之第一項
    第一款、第三款、第四款行為等不同罰鍰標準，其衍生交通
    秩序危害，既不相同，分別處以不同之罰鍰，符合相同事件
    相同處理，不同事件不同處理之平等原則。），並未牴觸母
    法，是被告自得依此基準而為裁罰。
  2.查，依據臺北市政府警察局中正第二分局111年8月31日北市
    警中正二分交字第1113024253號函文說明二所記載：「旨揭
    車輛111年5月11日17時28分在本市○○○路○段00號，因『非遇
    突發狀況，在行駛中任意驟然煞車』為民眾行車記錄器錄影
    檢舉，本分局確認違規屬實後，予以逕行製單舉發『非遇突
    發狀況，在行駛中任意驟然煞車』（罰單單號：AA0000000）
    」等語（見本院卷第83頁），復觀諸本院卷第85頁所附之採
    證照片所示，於照片顯示時間2022/5/11 17:28:27時，見原
    告駕駛系爭機車行駛在檢舉人車輛前方後即突然煞車燈亮起
    後停下，隨後，原告駕駛系爭機車往前行駛一小段後，旋於
    照片顯示時間2022/5/11 17:28:31時，見該系爭機車之煞車
    燈亮起後又立即停下，再於照片顯示時間2022/5/11 17:28:
    35時，又見原告駕駛系爭機車往前行駛一小段後，立即停下
    車輛等情，以上各情核與前開臺北市政府警察局中正第二分
    局111年8月31日北市警中正二分交字第1113024253號函文所
    述大致相符，此外，端詳前開採證照片內容，亦未見有任何
    行人或其他車輛行駛在原告駕駛之系爭機車前方，或是其他
    突發狀況或緊急危難情事。是以，依憑上開被告所提出之採
    證照片以觀，即足以證明原告駕駛系爭機車，於111年5月11
    日17時28分許，行經臺北市○○○路0段00號時，確有「非遇突
    發狀況，在行駛中驟然煞車」之違規行為甚明，反之，原告
    起訴主張僅憑告發照片難認定其確有違規事實等情，即屬難
    採。據此，被告以原處分裁罰原告，乃屬合法有據。
(三)本件判決基礎已臻明確，兩造其餘攻擊防禦方法及訴訟資料
    ，經本院審核後，或與本案爭點無涉，或對於本件判決結果
    不生影響，爰無庸一一再加論述，爰併敘明。
(四)本件第一審裁判費新臺幣300元，應由敗訴之原告負擔，所
    以確定如主文第2項所示。
六、結論：原處分並無違誤，原告訴請撤銷為無理由，應予駁回
    。
中　　華　　民　　國　　111 　年　　11　　月　　22　　日
                  行政訴訟庭  法  官  楊志勇
上為正本係照原本作成。
如不服本判決，應於判決送達後20日內，向本院提出上訴狀，上
訴狀並應記載上訴理由，表明關於原判決所違背之法令及其具體
內容或依訴訟資料可認為原判決有違背法令之具體事實，並繳納
上訴費新臺幣750元。 其未表明上訴理由者，應於提出上訴後20
日內向本院補提理由書（上訴狀及上訴理由書均須按他造人數附
繕本），如逾期未提出上訴理由書者，本院毋庸再命補正，由本
院逕以裁定駁回上訴。
                              書記官  李懿淳
中　　華　　民　　國　　111 　年　　11　　月　　22　　日